【裁判字號】    92,訴緝,29
【裁判日期】    920320
【裁判案由】    毒品危害防制條例
【裁判全文】
臺灣板橋地方法院刑事判決                          九十二年度訴緝字第二九號
    公  訴  人  臺灣板橋地方法院檢察署檢察官
    被      告  甲○○
右列被告因毒品危害防制條例案件，經檢察官提起公訴（九十一年度毒偵字第一六四
二號），暨移
    主    文
甲○○連續施用第一級毒品，累犯，處有期徒刑拾月，扣案之毒品海洛因陸包（共毛
重點捌點貳公克）、含海洛因殘渣之塑膠袋貳個沒收銷燬之；又連續施用第二級毒品
，累犯，處有期徒刑柒月，安非他命貳包（共毛重貳公克）、含安非他命殘渣之瓶子
壹個沒收銷燬之。應執行有期徒刑壹年參月，扣案之海洛因陸包（共毛重捌點貳公克
）、安非他命貳包（共毛重貳公克）、含海洛因殘渣之塑膠袋貳個、含安非他命殘渣
之瓶子壹個沒收銷燬之。
    事    實
一、甲○○曾因麻醉藥品管理條例案件，經本院於民國（下同）八十七年二月二十七
    日判處有期徒刑六月確定，於八十七年九月七日易科罰金執行完畢，復因施用毒
    品案件，經台灣台北北地方法院檢察署檢察官聲請台灣台北地方法院裁定觀察勒
    戒後，因有繼續施用毒品之傾向，由台灣台北地方法院依聲請裁定令入戒治處所
    施以強制戒治一年，嗣戒治期間已屆滿三月，戒治處所認無繼續戒治之必要，而
    由台灣台北地方法院裁定停止戒治，所餘戒治期間付保護管束，其於停止戒治期
    間，因有違反保護管束應遵守事項情事，經裁定撤銷停止戒治，嗣其戒治期間期
    滿後，由台灣台北地方法院檢察署檢察官於九十一年二月七日以九十一年度戒毒
    偵字第二八號為不起訴處分確定。詎其猶不知悔改，五年內基於施用第一、二級
    毒品概括犯意，自九十一年四月二十五日起至九十二年一月二十一日止，連續在
    台北縣中和市○○路三三五巷五號二樓及圓通路三０五巷五弄二十六號等處，分
    別以將海洛因摻入香煙方式施用第一級毒品海洛因多次及將安非他命置入吸食器
    燒烤方式施用第二級毒品安非他命多次。嗣先於九十一年四月二十五日下午四時
    許，在台北縣中和市○○路三三五巷五號二樓與友人高志軒、吳蕙男、林秋男、
    張榮聰、張文松、劉育欣、王敏亮、余慶、賴俊宏等人同時地為警持搜索票搜索
    查獲。並在場查扣海洛因五包（共毛重六公克）、安非他命壹包（毛重０．四公
    克）及含海洛因殘渣之塑膠袋二個、含安非他命殘渣之瓶子一個、注射針筒三支
    、玻璃球吸食器一顆、斜口分裝杓管三支、吸食器一組、電子磅秤一台等物。其
    經交保後，復於九十一年一月二十三日下午四時二十分許，其駕車行經國道三號
    公路南向一百公里處新竹路段時，因超速違規為警依法攔檢後查獲，並在其身上
    查扣海洛因一包（毛重二．二公克）、安非他命一包（毛重一．六公克）。本院
    嗣依檢察官聲請以九十一毒聲字第二０五八號裁定令入戒治處所施以強制戒治。
二、案經台北市政府警察局松山分局及內政部警政署國道公路警察局第六警察隊分別
    報請台灣板橋地方法院檢察署檢察官偵查起訴暨移送併辦。
        理  由
一、右開事實業據被告甲○○於本院審理時坦承不諱，並有海洛因六包（共毛重八．
    二公克）、安非他命二包（毛重二公克）、含海洛因殘渣之塑膠袋二個、含安非
    他命之瓶子一個扣案可佐。再被告於九十一年四月二十五日及九十二年一月二十
    三日為警查獲後，採尿送鑑結果，均呈海洛因代謝物嗎啡、鴉片陽性反應及安非
    他命陽性反應之事實，分別有台北市立療養院煙毒尿液檢驗報告書及台灣檢驗科
    技股份有限公司濫用藥物尿液檢驗報告書各一紙在卷可稽。又被告前因施用毒品
    案件，經台灣台北地方法院依聲請送觀察、勒戒後，因有繼續施用毒品之傾向，
    再依聲請以裁定令入戒治處所施以強制戒治，嗣戒治期間已屆滿三月，戒治處所
    認無繼續戒治之必要，而由台灣台北地方法院裁定停止戒治，所餘戒治期間付保
    護管束，其於停止戒治期間，因有違反保護管束應遵守事項情事，經裁定撤銷停
    止戒治，嗣其戒治期間期滿後，由台灣台北地方法院檢察署檢察官於九十一年二
    月七日以九十一年度戒毒偵字第二八號為不起訴處分確定等情，有該不起訴處分
    書一紙在卷足憑。被告於五年內再犯毒品危害防制條例第十條第一、二項之罪，
    經本院裁定被告應入戒治處所強制戒治，復有上開裁定書在卷足憑。本件罪證明
    確，被告犯行應堪認定。
二、核被告所為，係犯毒品危害防制條例第十條第一項之施用第一級毒品罪及同條第
    二項之施用第二級毒品罪。其非法持有第一級毒品海洛因、安非他命之低度行為
    ，已為施用之高度行為所吸收，不另論罪。被告先後多次施用第一、二級毒品犯
    行，時間緊接、構成要件相同，顯係基於概括犯意為之，為連續犯，應論以一罪
    並依法加重其刑。被告所犯上開二罪間，犯意各別，行為亦殊，應分論併罰。又
    被告曾受如事實欄所述有期徒刑之執行完畢，此有台灣高等法院被告全國刑案紀
    錄表一紙在卷可稽，其於五年以內再犯本件有期徒刑以上之罪，為累犯，應依法
    遞加重其刑。爰審酌被告之品行、犯罪動機、施用毒品次數及犯罪後態度良好等
    一切情狀，分別量處如主文所示之刑，並定其應執行刑。扣案之海洛因六包（共
    毛重八．二公克）、安非他命二包（毛重二公克）、含海洛因殘渣之塑膠袋二個
    、含安非他命殘渣之瓶子一個（塑膠袋及瓶子均與毒品無法分離）分係係第一、
    二級毒品且為違禁物，故雖其中海洛因五包（毛重六公克）、安非他命一包（毛
    重０．四公克）部分，被告否認所有，但為求經濟原則，且毒品不問是否犯人所
    有，均應沒收銷毀之，是爰依毒品危害防制條例第十八條第一項前段併為沒收銷
    毀之諭知。至扣案之注射針筒三支、玻璃球吸食器一顆、斜口分裝杓管三支、吸
    食器一組、電子磅秤一台等物，因被告否認所有，且無證據證明上開物品確係被
    告所有，且非專供施用毒品之器具，不另為沒收之諭知，附此敘明。
據上論斷，應依刑事訴訟法第二百九十九條第一項前段，毒品危害防制條例第十條第
一、二項、第十八條第一項前段，刑法第十一條前段、第五十六條、第五十一條第五
款、第四十七條，判決如主文。
本案經檢察官楊雅清到庭執行職務。
中      華      民      國      九十二      年      三      月  二十    日
                                  臺灣板橋地方法院刑事第二庭
                                          法  官  古  秋  菊
右正本證明與原本無異。
如不服本判決，應於判決送達後十日內，向本院提出上訴狀。
                                          書記官  蕭  詩  穎
中      華      民      國      九十二      年      三      月   二十   日
附錄本案論罪科刑法條全文：
毒品危害防制條例第十條：
施用第一級毒品者，處六月以上五年以下有期徒刑。
施用第二級毒品者，處三年以下有期徒刑。


司法院資訊處製作；財團法人民間司法改革基金會備份。
